【裁判字號】    97,裁,1137
【裁判日期】    970214
【裁判案由】    兩性工作平等法
【裁判全文】
最  高  行  政  法  院  裁  定
                                     97年度裁字第01137號
上  訴  人  大竑企業股份有限公司
代  表  人  甲○○
被 上訴 人  臺北縣政府
代  表  人  乙○○
上列當事人間兩性工作平等法事件，上訴人對於中華民國96年5
月28日臺北高等行政法院96年度簡字第131號判決，提起上訴，
本院裁定如下：
    主  文
上訴駁回。
上訴審訴訟費用由上訴人負擔。
    理  由
一、對於適用簡易程序之裁判提起上訴，須經本院許可，且該許
    可以訴訟事件所涉及之法律見解具有原則性者為限，行政訴
    訟法第235條定有明文。所謂法律見解具有原則性，係指該
    事件所涉及之法律問題意義重大，而有加以闡釋之必要情形
    而言，非以其對於該訴訟當事人之勝敗有無決定性影響為斷
    ；例如對行政命令是否牴觸法律所為之判斷，或就同類事件
    高等行政法院所表示之見解相互牴觸，有由本院統一法律上
    意見或確認其意見之必要情形屬之。
二、查上訴人公司會計部勞工黃怡嘉向被上訴人申訴略以，其因
    懷孕遭上訴人強制資遣，予以性別歧視。案經被上訴人依職
    權進行就業歧視爭議之調查，並提經臺北縣就業歧視委員會
    民國95年9月6日第4屆第9次會議審議暨評議結果：性別歧視
    成立，上訴人違反兩性工作平等法禁止性別歧視之規定。據
    此，被上訴人乃以95年9月22日北府勞字第0950679035號兩
    性工作平等法處分書，依兩性工作平等法第11條第1項及同
    法第38條規定，處上訴人罰鍰新臺幣（下同）3萬元。上訴
    人不服，提起訴願，遭決定駁回，遂提起本件訴訟。經原審
    法院適用簡易程序駁回其訴，上訴人仍不服提起上訴，主張
    略以：上訴人處於長期虧損致業務緊縮，於民國95年4月14
    日同時一次資遣三位員工，使各部門剩1人維持，有公司會
    計部門陳佩珍及總經理黃樹村與勞工局之私下調查筆錄紀錄
    可證，是上訴人依勞動基準法第11條規定資遣人員，且上訴
    人已依同法第16條第1項規定於14日前為口頭書面之資遣通
    知，是上訴人所為資遣完全合法。然原判決僅單獨引用上訴
    人於資遣後，仍有登錄104人力銀行招取人員，即認定上訴
    人業務無虧損達資遣訴外人黃怡嘉之必要程度，未顧及上訴
    人於原審提出證據證明104人力銀行登錄時間所為付款為一
    年期。況上訴人所登錄之人員與招取工作性質相同之會計人
    員亦大不相同等情，顯然違法。再者，上訴人於決策過程中
    ，並不知道資遣名單中之訴外人黃怡嘉已懷孕，是不可能以
    此為資遣之考量，且由於黃怡嘉並非為懂會計作業之專業人
    員，是公司當然留下會作帳之陳佩珍一人，是上訴人之資遣
    為合理之資遣考量。又原判決指稱95年4月14日公司發佈資
    遣命令並裁員資遣3人，會計陳佩珍當天才向公司報告，董
    事長當天才知道，總經理於4日後才得知該其中被資遣人員
    黃怡嘉為懷孕中等情，並不合理。惟查，黃怡嘉為基層人員
    ，與公司高層無交集，是上述等情何怪之有？況且上訴人亦
    尚有在職人員莊淑雲及賴惠美於在職期間各懷孕2次，上訴
    人皆完全比照勞基法辦理，爰請廢棄原判決云云。本院經核
    上訴意旨，乃上訴人以其對法律上見解之歧異，就原審取捨
    證據、認定事實之職權行使，指摘其為不當，已無可採，且
    無涉法律見解具有原則上之重要情事，有由本院統一法律上
    意見或確認其意見之必要情形。上訴人提起上訴，不合首揭
    規定，不應許可，其上訴難謂合法，應予駁回。
三、依行政訴訟法第249條第1項前段、第104條、民事訴訟法第
    95條、第78條，裁定如主文。
中    華    民    國    97    年    2     月    14    日
                    最高行政法院第三庭
                        審判長法官  黃  璽  君
                              法官  林  茂  權
                              法官  鄭  忠  仁
                              法官  黃  本  仁
                              法官  吳  東  都
以  上  正  本  證  明  與  原  本  無  異
中    華    民    國    97    年    2     月    15    日
                              書記官  王  福  瀛


司法院資訊處製作；財團法人民間司法改革基金會備份。
